【裁判字號】    99,簡上,227
【裁判日期】    991130
【裁判案由】    竊盜
【裁判全文】
臺灣基隆地方法院刑事判決             99年度簡上字第227號
上  訴  人  臺灣基隆地方法院檢察署檢察官
被      告  李信賢
上列上訴人因被告竊盜案件，不服本院基隆簡易庭99年度基簡字
第1387號，中華民國99年9 月24日第一審簡易判決（起訴案號：
99年度偵字第4255號）提起上訴，本院管轄之第二審合議庭判決
如下：
    主  文
上訴駁回。
    事實及理由
一、本案經本院審理結果，認原審簡易判決以被告李信賢所犯係
    觸犯刑法第320 條第1 項之竊盜罪，而判處被告有期徒刑4
    月，如易科罰金，以新臺幣1000元折算1 日，其認事用法均
    無違誤，量刑亦屬適當，應予維持，除補充「被告於本院審
    理時之自白」為證據外，餘皆引用原審簡易判決書所記載之
    犯罪事實、證據及理由（如附件）。
二、檢察官上訴意旨略以：被告原判決僅處被告有期徒刑4 月，
    而被告迄今未賠償告訴人損失，難認其犯後態度有何可悔意
    之處，原判決量刑過輕，有所不當，為此請求撤銷原判決，
    另為適當之判決等語。
三、經查：原審簡易判決書認定被告竊盜之犯罪事實，業據被告
    坦承不諱，核與證人即告訴人李雅苓證述之情節相符，此外
    復有贓物認領保管單、臺北縣政府警察局車輛尋獲電腦輸入
    單、監視器攝得畫面翻拍照片9 張附卷可稽，足徵被告之自
    白與事實相符。本案事證明確，被告犯行堪以認定。
四、核被告所為，係犯刑法第320 條第1 項竊盜罪。本院審酌被
    告之品行，犯罪之動機、目的、手段、竊取現金新臺幣2 萬
    元等物及犯罪後坦承犯行之態度等一切情狀，認原審量處被
    告有期徒刑4 月，如易科罰金，以新臺幣1000元折算1 日，
    核此認事用法，並無違誤，量刑亦堪稱妥適，自應予以維持
    。上訴人雖以原審量刑過輕提起上訴，惟關於刑之量定，係
    實體法上賦予法院在比例原則下得為自由裁量之事項，倘在
    法定刑度內，酌量科刑，如無偏執一端，致明顯失出失入情
    形，上級審法院即不得單就量刑部分遽指為不當或違法。本
    件原審量刑經核並未違反比例原則及明顯不當情形，故上訴
    意旨徒以被告量刑過輕云云，指摘原判決不當，難認有理由
    ，應予駁回。
據上論斷，應依刑事訴訟法第455 條之1 第1 項、第3 項、第36
8 條、第373 條，判決如主文。
本案經檢察官翁春鈴到庭執行職務。
中    華    民    國    99    年    11    月    30    日
                  刑事第四庭審判長法  官  鄭景文
                                  法  官  施添寶
                                  法  官  黃永定
以上正本證明與原本無異。
本判決不得上訴。
中    華    民    國    99    年    11    月    30    日
                                  書記官  劉珍珍
附件：
臺灣基隆地方法院刑事簡易判決        99年度基簡字第1387號
聲  請  人  臺灣基隆地方法院檢察署檢察官
被      告  李信賢  男  33歲（民國○○年○月○○日生）
                    身分證統一編號：Ｚ000000000號
                    住臺北縣三重市○○街89號3樓
                    （另案在臺灣基隆監獄執行中）
上列被告因竊盜案件，經檢察官聲請以簡易判決處刑（99年度偵
字第4255號），本院判決如下：
    主      文
李信賢竊盜，累犯，處有期徒刑肆月，如易科罰金，以新臺幣壹
仟元折算壹日。
    事實及理由
一、本件犯罪事實及證據，除事實欄一第9 行「108 巷」更正為
    「180 巷」，第12行「花用殆盡」修正為「花用完畢」，事
    實欄二「案經臺北縣政府警察局海山分局」補充為「案經李
    雅苓訴由臺北縣政府警察局海山分局」，證據欄刪除「贓物
    認領保管單」外，其餘均引用檢察官聲請簡易判決處刑書之
    記載（如附件）。
二、核被告李信賢所為，係犯刑法第320 條第1 項之竊盜罪。被
    告有如事實欄所載之有期徒刑執行完畢情形，有臺灣高等法
    院被告前案紀錄表在卷可參，其於受有期徒刑執行完畢後 5
    年內，故意再犯本件有期徒刑以上之罪，為累犯，應依刑法
    第47條第1 項規定加重其刑。爰審酌被告另有公共危險、詐
    欺、搶奪及多次竊盜之前科紀錄，素行不良，有前述前案紀
    錄表可憑，其正值壯年，不思循正當途徑獲取生活所需，於
    其因犯搶奪、竊盜等罪遭判處之刑執行中假釋出監付保護管
    束期間，又再為本案竊盜犯行，法紀觀念顯有偏差，惟其犯
    後坦承犯行，態度良好，竊得之財物數額非鉅，暨告訴人財
    產法益受損程度等一切情狀，量處如主文所示之刑，併諭知
    易科罰金之折算標準，以資懲儆。
三、依刑事訴訟法第449 條第1 項前段、第454 條第2 項，刑法
    第320 條第1 項、第47條第1 項、第41條第1 項前段，刑法
    施行法第1 條之1 第1 項、第2 項前段，逕以簡易判決處刑
    如主文。
四、自簡易判決送達之日起10日內，得向本院提起上訴（須附繕
    本）。
中    華    民    國    99    年    9     月    24    日
                  基隆簡易庭  法  官  張婷妮
以上正本證明與原本無異。
如不服本判決，應於判決送達後10日內，向本院提出上訴書狀，
敘述上訴理由，上訴於本院合議庭，並按他造當事人之人數附具
繕本。
中    華    民    國    99    年    9     月    24    日
                              書記官  洪佳如
附錄本案論罪科刑法條
中華民國刑法第320條第1項
意圖為自己或第三人不法之所有，而竊取他人之動產者，為竊盜
罪，處5 年以下有期徒刑、拘役或5 百元以下罰金。
【附件】
臺灣基隆地方法院檢察署檢察官聲請簡易判決處刑書
                                      99年度偵字第4255號
    被      告  李信賢  男  33歲（民國○○年○月○○日生）
                        住臺北縣三重市○○街89號3樓
                        （現在基隆監獄執行中）
                        國民身分證統一編號：Ｚ000000000號
上列被告因竊盜案件，已經偵查終結，認宜以簡易判決處刑，茲
將犯罪事實及證據並所犯法條分敘如下：
        犯  罪  事  實
一、李信賢前因違反電信法案件，經臺灣板橋地方法院以94年度
    簡字第4864號判決判處有期徒刑5月確定，於民國96年2月2
    日執行完畢。詎猶不知悔改，於99年3月4日9 時20分許，行
    經臺北縣板橋市○○路114 號前，瞥見李雅苓將黑色背包置
    放在停放該處之車號DQF-903 號輕機車後離去，且疏未將機
    車鑰匙取下，認有機可趁，竟意圖為自己不法之所有，上前
    欲竊取該黑色背包，尚未拿取之際，因見李雅苓似折返上開
    地點，即將上開機車騎離現場，後將該車停放在臺北縣板橋
    市○○路108 巷10號前，隨即使用鑰匙開啟機車置物箱竊取
    其內之黑色背包1個（內有現金新台幣〈下同〉2萬元、行動
    電話2 支、證件等物），輕機車則棄置現場，後再取拿黑色
    背包內之現金2 萬元花用殆盡，黑色背包連同其他物品則丟
    棄至垃圾車。嗣經李雅苓報案後，經警調閱現場及附近監視
    器，循線查獲上情。
二、案經臺北縣政府警察局海山分局報由臺灣板橋地方法院檢察
    署呈請臺灣高等法院檢察署核轉本署偵辦。
        證  據  並  所  犯  法  條
一、上揭犯罪事實，業據被告李信賢坦承不諱，核與證人即告訴
    人李雅苓證述之情節相符，此外復有贓物認領保管單、臺北
    縣政府警察局車輛尋獲電腦輸入單、監視器攝得畫面翻拍照
    片9 張附卷可稽，足徵被告之自白與事實相符，被告犯嫌堪
    以認定。
二、核被告所為，係犯刑法第320條第1項之竊盜罪嫌。被告有如
    犯罪事實欄所載之前案紀錄暨科刑執行情形，有刑案資料查
    註紀錄表在卷可按，其於受徒刑之執行完畢後，5 年以內故
    意再犯本件有期徒刑以上之罪，為累犯，請依刑法第47條第
    1 項之規定加重其刑。
三、依刑事訴訟法第451條第1項聲請逕以簡易判決處刑。
    此  致
臺灣基隆地方法院基隆簡易庭
中    華    民    國    99    年    9     月    9     日
                              檢察官     曾淑婷
本件正本證明與原本無異
中    華    民    國    99    年    9     月    13    日
                              書記官     林潔怡
參考法條：
刑法第320條第1項
（普通竊盜罪、竊佔罪）
意圖為自己或第三人不法之所有，而竊取他人之動產者，為竊盜
罪，處5 年以下有期徒刑、拘役或5 百元以下罰金。
附記事項：
本件係依刑事訴訟法簡易程式辦理，法院簡易庭得不傳喚被告、
輔佐人、告訴人、告發人等出庭即以簡易判決處刑；被告、被害
人、告訴人等對告訴乃論案件如已達成民事和解而要撤回告訴或
對非告訴乃論案件認有受傳喚到庭陳述意見之必要時，請即另以
書狀向簡易法庭陳述或請求傳訊。

司法院資訊處製作；財團法人民間司法改革基金會備份。
